臺灣臺東地方法院刑事判決　　　　　　　　　　　　　九十一年度簡上字第二八號
　　上　訴　人　乙○○　女　三.
　　即　被　告
右列上訴人即被告因傷害案件，不服本院台東簡易庭於九十一年八月八日九十一年度
東簡字第八六號簡易判決（起訴案號：九十年度偵字第一六五六號），提起上訴，本
院合議庭為第二審判決如左：
    主  文
上訴駁回。
        事實及理由
一、本案經本院審理結果，認第一審判決認事用法及量刑均無不當，應予維持，並引
    用第一審判決書記載之事實、證據及理由（如附件）。
二、核被告所為，係犯刑法第二百七十七條第一項之傷害罪。上訴人上訴意旨略以：
    伊於民國（下同）九十年七月十四日當日人均在台東醫院幫伊先生辦理住院，一
    整天人都在醫院，根本沒有去丙○○家，伊不知是何人打丙○○云云。然查：
  (一)右揭事實業據被害人於警詢、偵查中、原審及本院審理時指述稽綦，核與證人彭
    馨瑩證述之情節相符，並有臺東馬偕紀念醫院診斷證明書一紙附卷可稽。
  (二)被告之先生丁○○於九十年七月十四日雖有因病而入臺東市○○街一號之臺東醫
    院住院之紀錄，此有行政院衛生署臺東醫院診斷書一紙在卷可稽，惟被告於前揭
    時、地曾因承租房屋之搬遷事宜與被害人丙○○發生爭吵等情，業據證人即當日
    前往現場處理之員警甲○○於本院審理時證述：伊當日確有前往台東市○○街六
    九號處理乙○○與丙○○之紛爭，當時是接近中午的時候，現場尚有丙○○的女
    兒，係在爭吵搬遷的問題等語明確。且臺東醫院與被害人丙○○之住處均係位於
    臺東市區內，縱當日被告有為辦理其先生住院之事而至醫院，然其欲往返醫院及
    被害人住處並非難事，則當時既有員警前往處理被告與被害人爭吵事宜，且醫院
    與被害人住處又均同在臺東市區內，往返並無困難，是顯非如被告所言，其當時
    並不在場，足認被告當日確有前往丙○○家中一情應屬無訛。其執前詞抗辯，應
    不足採。本件事證明確，被告傷害犯行堪以認定。則原審據以量處有期徒刑三月
    ，如易科罰金以三百元折算一日之刑罰，並無不當。上訴意旨認原判決不當，請
    求撤銷原判決，為無理由，其上訴應予駁回。
三、本件被告經合法傳喚無正當理由不到庭，爰不待其陳述逕行判決。
據上論結，應依刑事訴訟法第四百五十五條之一第一項、第三項、第三百七十三條、
第三百七十一條、第三百六十八條，判決如主文。
本案經檢察官王光傑到庭執行職務。
中     華     民     國     九十一    年     十二      月   三十一      日
                                      臺灣臺東地方法院刑事庭
                                          審判長法  官  蔡勝雄
                                                法  官  林卉聆
                                                法  官  蔡世芳
右正本證明與原本無異。
本件不得上訴。
                                                書記官  陳美鄉
中     華     民     國     九十二    年       一      月       二      日
